# 是否需不足划转出去的子公司经营亏损

提问人：rickymost 时间：2023-02-23 12:49:13
请教chenyiwei陈老师：
A集团为市属国企，B公司为二级子公司，C公司为B公司子公司，因市政府企业调整，B公司以持有的C公司股权置换的形式，将C公司划转至甲集团子公司乙公司，B公司通过置换持有乙公司股权26%，C公司未改变名字及主体，仍为C公司。甲集团同为市属国企，A集团与甲集团最终控制方均为市国资委。
根据市政政府文件，C公司清产核资的基准日是 2020 年 12 月 31 日，交接手续办妥在 2022 年 1 月 20 日，因 2021年C公司实质仍为B公司控制，故 2021 年度C公司仍在A集团进行合并， 2021 年B公司账务处理为：
借：长期股权投资-成本-乙公司
贷：长期股权投资-成本-C公司
贷：应付账款-乙公司（根据转让协议补差价）
贷：资本公积（根据转让协议作价溢价）
2021 年度C公司亏损 500 万。 2022 年乙公司出具股东会决议，要求B公司现金补足乙公司 2021 年度亏损 500万，其他股东（相同事项置换股权的其他股东）也以现金补足其他公司亏损。
问题： 1 、B公司是否应该现金补足C公司 2021 年度亏损？
2 、如果B公司以现金补足该项亏损，账上如何处理？是否计入长期股权投资成本，或者先冲减原入账溢价资本公积，再冲减原账上资本公积（账上有足够冲减的资本公积余额）？
3 、如果B公司以现金补足该项亏损，A集团合并对该项如何抵消？或者不需进行抵消处理？
谢谢陈老师。

回答人：chenyiwei
1 、B公司是否应该现金补足C公司 2021 年度亏损，可由B、乙公司等相关涉及方自行协商确定，也可以由市国资委统一予以明确。这是财务或法律问题，不是会计问题。
2 、如果B公司按要求以现金补足该亏损，则针对B公司持有乙公司股权的部分（26%）可计入对乙公司的投资成本处理，其余74%归属于其他股东的部分，计入投资损失处理。（注：此前B公司将C划给乙公司并取得乙公司26%股权，可以看作B公司以C公司100%股权对乙公司增资，需确认处置子公司的损益，此处针对74%股权的补差部分可视为对此前确认的C公司股权处置损益的调整）。
3 、对此补足事项，A合并层面与B公司个别报表层面的处理原则一致。